臺灣基隆地方法院基隆簡易庭民事判決
109年度基簡字第709號
原      告  郭采柔  

被      告  方芸芸  

            謝泰安  

            黃蒼松  

            陳毓峰  

上列當事人間侵權行為損害賠償事件，本院於民國110年3月3日
言詞辯論終結，判決如下：
    主  文
被告甲○○應協同原告辦理清算合夥「依能淨洗衣」之合夥財產。
被告丙○○應給付原告新臺幣伍仟元及自民國一○九年五月二十八
日起至清償日止，按週年利率百分之五計算之利息。
被告甲○○、丙○○應連帶給付原告新臺幣貳萬貳仟玖佰參拾參元及
被告丙○○自民國一○九年五月二十八日起、被告甲○○自民國一○九
年十月二十一日起，均至清償日止，按週年利率百分之五計算之
利息。
原告其餘之訴駁回。
本判決第二項、第三項得假執行。
訴訟費用由被告甲○○負擔三分之一，由被告丙○○負擔九分之一，
餘由原告負擔。
    事實及理由
一、程序部分：
    按訴狀送達後，原告不得將原訴變更或追加他訴。但被告同
    意、請求之基礎事實同一、擴張或減縮應受判決事項之聲明
    者、不甚礙被告之防禦及訴訟之終結者，不在此限，民事訴
    訟法第255條第1項第1款、第2款、第3款、第7款定有明文。
    復按民事訴訟採處分權主義，原告應於起訴時，依民事訴訟
    法第244條第1項第2款、第3款規定，表明及特定其作為訴訟
    上請求之訴訟標的及其原因事實、應受判決事項之聲明，以
    利進行本案審理時，能明確法院之審理與判決對象及當事人
    之攻擊與防禦目標；並於訴訟進行中，依同法第255條規定
    處理原告「將原訴變更或追加他訴」及依同法第259條規定
    處理被告「提起反訴」；再於判決確定後，依同法第400條
    規定判斷既判力之客觀範圍。又請求金額之流用，於同一訴
    訟標的法律關係下之不同請求項目間，固無不可，且無「將
    原訴變更或追加他訴」之情形。但如係不同訴訟標的之客觀
    訴之合併，各法律關係下所得主張給付之金額，應分別計算
    ，再分別聲明或合併為單一聲明，此時各不同訴訟標的下之
    請求金額，不屬上開可流用之情形，縱合併後之聲明金額不
    變，仍應依「將原訴變更或追加他訴」之規定辦理（最高法
    院98年度台上字第340號民事裁判意旨參照）。再按民事訴
    訟法第255條第1項第2款所稱之「請求之基礎事實同一」者
    ，係指變更或追加之訴與原訴之主要爭點有其共同性，各請
    求利益之主張在社會生活上可認為同一或關連，而就原請求
    之訴訟及證據資料，於審理繼續進行在相當程度範圍內具有
    同一性或一體性，得期待於後請求之審理予以利用，俾先後
    兩請求在同一程序得加以解決，避免重複審理，進而為統一
    解決紛爭者即屬之（最高法院100年度台抗字第716號民事裁
    判意旨參照）。經查：
　㈠本件原告於民國109年5月21日起訴時聲明：⑴被告甲○○應向伊
    給付新臺幣（下同）200,000元、被告戊○○應向伊給付150,0
    00元、被告丁○○應向伊給付50,000元、被告丙○○應向伊給付
    100,000元，及均自起訴狀繕本送達翌日起至清償日止，按
    週年利率百分之五計算之利息；⑵訴訟費用由被告4人共同負
    擔。而其各別請求之基礎事實分別如下：
　⒈被告甲○○應給付之200,000元，請求基礎分別為侵權行為損害
    賠償及精神慰撫金；其中原告所指之侵權行為損害賠償係指
    「原告未告知其他合夥人並經同意即擅自侵占『依能淨洗衣』
    店址另設『五心級』洗衣店，無償使用該營業場所及生財器具
    ，造成原告之損害」、「被告甲○○以刪除營業收入之手法侵
    占『依能淨洗衣』之營業額，並規避、妨害、拒絕合夥人之檢
    查，造成原告之損害」、「被告甲○○以網路即時通訊軟體『L
    INE』傳訊息告知其胞妹將與醫師、藥師聚餐乙情，而詢問原
    告之配偶工作地點，企圖要對原告之配偶發表不利言論」。
　⒉被告戊○○應給付之150,000元，請求基礎亦為侵權行為損害賠
    償及精神慰撫金，所植基之基本事實為：「被告戊○○未經全
    體合夥人同意，即轉讓出資」、「被告戊○○將全部資產拱手
    讓與非合夥人之被告丙○○及『五心級』洗衣店」、「被告戊○○
    加害原告所有之鸚鵡致終生殘疾」。
　⒊被告丁○○應給付之50,000元，其請求之基礎同為侵權行為損
    害賠償及精神慰撫金，其主張所本之事實為：「被告丁○○未
    經全體合夥人同意，即轉讓出資」、「被告丁○○於107年6月
    19日晚間，透過網路即時通訊軟體『LINE』內原本為『依能淨
    洗衣』之群組傳送關於高速公路危險因素太多、須小心開車
    之訊息，使平日須駕駛車輛代步之原告心生畏懼」。
　⒋被告丙○○應給付之100,000元，請求係依侵權行為損害賠償及
    精神慰撫金為據，所持之基本事實為：「被告丙○○故意丟棄
    原告原本放在『依能淨洗衣』店內供合夥使用之生財器具」、
    「被告丙○○於107年6月16日、19日傳訊給原告之配偶，提及
    原告『王太太』、『小三』、『蛇蠍心腸』等文字」、「於107年6
    月12日預定合夥開會之期，在『依能淨洗衣』店內聚集多名不
    明人士，故意讓原告心生畏懼」。　　
　㈡原告嗣後於109年10月15日具狀變更訴之聲明為：⑴就被告甲○○、戊○○、丁○○部分，先位聲明請求被告甲○○、戊○○、丁○○
    連帶給付原告130,000元，及自起訴狀繕本送達翌日起至清
    償日止，按週年利率百分之五計算之利息；備位聲明請求被
    告甲○○應偕同原告清算「依能淨洗衣」之合夥關係。⑵被告
    戊○○、丁○○、丙○○，各應給付原告100,000元，及自起訴狀
    繕本送達翌日起至清償日止，按週年利率百分之五計算之利
    息。⑶被告甲○○、丙○○應連帶給付原告30,000元，及自起訴
    狀繕本送達翌日起至清償日止，按週年利率百分之五計算之
    利息。⑷訴訟費用由被告負擔。而其各別請求之基礎事實分
    別如下：
　⒈就被告甲○○、戊○○、丁○○應連帶給付原告130,000元部分，認
    為被告甲○○、戊○○、丁○○於106年9月、10月間，先後施用詐
    術騙取原告同意共同參與合夥事業之經營，而分別出資80,0
    00元、50,000元。
　⒉就請求被告甲○○應偕同原告清算「依能淨洗衣」之合夥關係
    部分，係本於原先原告與被告甲○○、戊○○、丁○○共同出資合
    夥經營「依能淨洗衣」，其後被告戊○○、丁○○均將出資移轉
    給被告甲○○，而原告又意欲退夥，自應由被告甲○○與其清算
    。
　⒊就請求被告戊○○、丁○○、丙○○分別應依侵權行為各給付原告1
    00,000元部分，其所本之事實同於原起訴狀所述之事實。
　⒋就請求被告甲○○、丙○○連帶給付30,000元之侵權行為損害賠
    償部分，亦同係本於原告於起訴狀中所敘及被告丙○○任意丟
    棄原告提供店內使用之生財器具此一事實，惟於原起訴狀中
    此部分事實僅針對被告丙○○請求，於此則擴及被告甲○○。
　㈢追加起訴不合法部分：
　　原告於109年10月15日具狀追加被告甲○○、戊○○、丁○○等人
    合謀於106年9月、10月間以詐術騙取原告投入合夥出資8000
    0元、50000元等基本事實，顯然與原起訴狀中所載之請求均
    為合夥契約成立後，於107年5、6月間發生之糾紛均無干涉
    ，除時間上明顯可分之外，原告所主張之各基礎事實在社會
    生活上亦非同一，原告有無先遭詐騙而締結合夥契約與本於
    合夥契約之請求之訴訟或證據資料亦判然有別，無從相互利
    用，換言之，原告此部分訴之追加與原起訴之基礎事實不同
    ，被告甲○○、戊○○、丁○○等人亦於109年12月16日（即原告
    於109年10月15日提出「民事訴之變更暨準備狀」後首次言
    詞辯論期日）均表明不同意原告上開訴之追加（見本院卷第
    450頁至第451頁）；況原告此部分訴之追加亦甚有礙於被告
    之防禦及訴訟之終結，揆諸前開說明，此部分訴之追加於法
    有違，自不應准許。本判決以下「本院之判斷」部分，即不
    再就此不合法訴之追加部分贅予著墨，一併指明。
  ㈣至原告追加請求被告甲○○應偕同原告清算「依能淨洗衣」之
    合夥關係部分，與其原起訴時即訴請被告甲○○就渠等間合夥
    關係之帳目不清負損害賠償責任部分，實本於同一之基礎事
    實，且原告於原起訴狀中亦有敘及「請求『依能淨洗衣』進行
    清算，其剩餘財產應返還各合夥人之出資……」等文字（見本
    院卷第17頁），僅未將之表述於其原起訴狀之「訴之聲明」
    欄中，是依前開說明，原告就此部分訴之追加自非法所不許
    。
  ㈤原告就被告戊○○之損害賠償暨精神慰撫金之請求，由150,000
    元縮減為100,000元，就被告丁○○之損害賠償暨精神慰撫金
    之請求由50,000元擴張為100,000元，就被告丙○○之損害賠
    償暨精神慰撫金之請求由100,000元，擴張為100,000元及另
    30,000元部分與被告甲○○連帶給付，原告就此部分之擴張、
    減縮，均係本於相同之社會基礎事實而為應受判決事項之擴
    張或減縮，揆諸前開說明，此部分之擴張、減縮自均適法，
    而應准許。
  ㈥至原告追加起訴被告甲○○應與被告丙○○連帶給付損害賠償30,
    000元部分（此部分之基礎事實於原起訴狀中係列為被告丙○○之侵權行為事實，而未列入被告甲○○所應負損害賠償責任
    之侵權行為事實中），蓋因此部分所植基之事實即為關於原
    告提供給「依能淨洗衣」使用之生財器具遭被告丙○○任意丟
    棄乙情，而就此一侵權行為事實既已於原起訴狀中業已記載
    ，被告甲○○亦在原告追加其為此部分侵權行為損害賠償之被
    告前，即已提出書狀就此部分事實為答辯（見被告甲○○109
    年6月23日提出之答辯狀，本院卷第289頁），堪認原告就此
    部分之追加無礙於被告甲○○之防禦及訴訟之終結，斟諸前開
    說明，就被告甲○○應與被告丙○○連帶給付30000元部分，原
    告所為訴之追加應屬適法。
  ㈦按原告於判決確定前，得撤回訴之全部或一部，但被告已為
    本案之言詞辯論者，應得其同意；訴之撤回，被告於期日到
    場，未為同意與否之表示者，自該期日起；其未於期日到場
    或係以書狀撤回者，自前項筆錄或撤回書狀送達之日起，10
    日內未提出異議者，視為同意撤回，民事訴訟法第262條第1
    項、第4項分別定有明文。原告於原起訴狀中訴請被告甲○○
    就前揭㈠⒈所指之侵權行為事實為損害賠償及精神慰撫金之請
    求，惟於109年10月15日之「民事訴之變更暨準備狀」已不
    再就此部分為請求，核與訴之撤回無異；該書狀經原告自行
    檢送被告甲○○（被告甲○○於本院109年12月16日言詞辯論時
    陳稱業已於109年10月20日收受，見本院卷第450頁），迄本
    院110年3月3日言詞辯論終結前，被告甲○○對此均未曾表明
    異議，徵諸前開說明，原告就此部分訴之撤回自應准許，附
    此敘明。　
二、原告起訴主張：
　㈠原告於109年5月21日起訴時具狀主張，及其於同年6月22日補
    充主張如下：
　⒈伊與被告甲○○、戊○○、丁○○等人於106年9月6日簽立共同合夥
    契約書，約定每人出資8萬元，共同經營「依能淨洗衣」（
    址設基隆市○○區○○街000號、485號；原合夥人為被告甲○○、
    戊○○、丁○○與訴外人張聰勝，訴外人張聰勝退出後，由伊加
    入），並共推被告甲○○負責營運並兼任勞動股東，約定給予
    每月薪資25,000元，經營之店面則由被告丁○○出面承租，每
    月租金為15,000元，又為管理便利，共推由被告戊○○登記為
    負責人，登記資料上雖為獨資，但實際上則為合夥經營，並
    以被告戊○○個人名義在基隆第一信用合作社碇內分社開立帳
    戶供店面經營使用。伊加入合夥後，無償提供生財器具1批
    ，並持續利用臉書網站宣傳營業訊息，此外亦透過網路通訊
    軟體「LINE」設立「依能淨洗衣」群組，提供交流相關營運
    訊息。於106年10月間，被告甲○○透過上開群組要求擴大營
    運，提議每人增資50,000元；107年4月間被告甲○○再度透過
    上開群組稱：店內虧損需再度增資等語，惟其又不願意提供
    完整帳冊說明盈虧情形。被告甲○○嗣後要求所有合夥人前往
    店內開會討論增資事宜，於107年5月21日開會時，伊表明內
    部帳務之疑慮及經營管理之問題，而不願繼續參與增資，並
    要求結算以分配損益，但被告甲○○置之不理；伊乃於同年6
    月11日前往店面要求查看帳冊、合夥契約書、銀行存簿及電
    腦報表等資料，然被告甲○○拒絕並加以阻撓，惟伊仍發現店
    內添購大量生財器具，故又請被告甲○○提出說明。被告甲○○
    宣稱：原「依能淨洗衣」業已於107年5月底結束營業，負責
    人亦已變更登記，改名「五心級」，並由其胞妹方妙如接手
    ；至原「依能淨洗衣」之共同合夥人戊○○、丁○○皆已將其持
    份讓渡予被告甲○○云云。被告丙○○於同日晚間8時許以合夥
    人自居，於上開群組要求於翌日開會。伊與其配偶於同年月
    12日本欲到場開會，但發現店內出現諸多不明人士，因而心
    生恐懼，乃拍照存證並通知拒絕參加；同日晚間9時許，被
    告甲○○透過上開群組宣稱截至當時累計虧損51,372元，要求
    伊分攤¹／₄虧損即12,843元。隨後被告戊○○在上開群組內稱
    其與丁○○之股分盡皆出脫給被告甲○○而與合夥經營再無關係
    等語，致使伊於同年6月14日以存證信函通知其他合夥人表
    明退夥之意思，並要求將其提供之生財器具寄送至其指定地
    址。
　⒉承前，被告甲○○應依民法第188條、第193條、第195條之規定
    ，給付侵權行為損害賠償及精神慰撫金共200,000元，其理
    由如下：
　⑴被告甲○○於107年5月2日透過上開群組稱「依能淨洗衣」當時
    仍有銀行存簿餘額85,300元、店內現金32,743元、會員預收
    款截至4月30日有49,530元（總計167,573元），但渠未經合
    夥人同意即擅自侵占「依能淨洗衣」營業處所另設「五心級
    」，而利用原屬「依能淨洗衣」之營業場所、生財器具與客
    源，更未依有限合夥法對原「依能淨洗衣」進行清算；更由
    被告甲○○未經合夥人同意即於107年6月間將合夥經營「依能
    淨洗衣」之營業場所分租一半予其胞妹方妙如，僅酌收每月
    租金5,000元，及被告甲○○又於107年5月23日起即在臉書貼
    文宣傳「五心級」等事實，更足見其早有預謀要以「五心級
    」無償接收「依能淨洗衣」。故伊請求清算「依能淨洗衣」
    ，將剩餘財產返還個合夥人。再者，伊藉由「依能淨洗衣」
    店內營業用系統軟體查知被告甲○○擅自刪除營業收入、侵占
    營業金額，從106年6月26日至107年6月14日共刪除39筆資料
    ，共侵占24,488元，是認其確有侵害伊權利而應賠償。
　⑵107年6月12日晚間開會當日在店內聚集多名不明人士，又於
    翌日在群組內詢問伊配偶就職處所，稱其胞妹近期將與醫師
    、藥師聚餐，企圖對伊配偶發表不利言論，凡此均致伊心神
    不寧而難以入眠，承受極大痛苦，故被告甲○○應依民法第19
    3條、第195條規定對伊賠償。　　
　⒊承前，被告戊○○應依民法第185條、第195條之規定，給付侵
    權行為損害賠償及精神慰撫金共150,000元，其理由如下：⑴
    被告戊○○未經全體合夥人同意就轉讓出資，顯然侵害伊權利
    ，再者，被告戊○○既聲稱於107年5月23日即已脫離合夥事業
    ，卻又於同年6月12日在上開群組內陳稱會參加合夥股東之
    會議，其主張先後明顯矛盾；⑵被告戊○○明知「依能淨洗衣
    」為合夥經營，但卻於107年5月間將「依能淨洗衣」之全部
    資產擅自讓予並非合夥人之被告丙○○及「五心級」，此等由
    「五心級」侵占原合夥之資產，確有侵害伊權利；⑶伊於107
    年6月25日向被告戊○○要回寄養之鸚鵡，但被告戊○○竟故意
    加害鸚鵡造成殘疾，致使伊因受此打擊而受有身心異常之痛
    苦，故依民法第195條請求賠償。
　⒋承前，被告丁○○應依民法第185條、第193條之規定，給付侵
    權行為損害賠償及精神慰撫金共50,000元，其理由如下：⑴
    被告丁○○於107年6月19日晚間9時22分許透過上揭群組發布
    有關高速公路危險因素太多、開車務須小心之警告訊息，同
    日被告甲○○、戊○○、丙○○等人又退出群組，致使平日須以開
    車代步之伊因而不敢開車出門、擔心人身安全，飽受精神痛
    苦壓力。⑵被告丁○○未經全體合夥人同意就轉讓出資，亦顯
    然侵害伊權利。
　⒌承前，被告丙○○應依民法第193條、第195條、第196條之規定
    ，給付侵權行為損害賠償及精神慰撫金共100,000元，其理
    由如下：⑴被告甲○○在上揭群組內表明要結束營業，並要求
    伊搬離先前提供之生財器具，事後被告丙○○竟故意丟棄，因
    而不法毀損伊所有之物，生財器具部分價值30,000元；⑵被
    告丙○○於107年6月16日、19日傳簡訊騷擾伊配偶，簡訊中提
    及王太太、小三、蛇蠍心腸等文字，嚴重侮辱伊名譽而有侵
    害伊人格法益之情形。⑶於107年6月12日開會當日聚集不明
    人士多人在店內，故意讓伊感到害怕。
　⒍基此，聲明：⑴被告甲○○應向伊給付200,000元、被告戊○○應
    向伊給付150,000元、被告丁○○應向伊給付50,000元、被告
    丙○○應向伊給付100,000元，及均自起訴狀繕本送達翌日起
    至清償日止，按週年利率百分之五計算之利息；⑵訴訟費用
    由被告4人共同負擔。
  ㈡原告於109年10月15日具狀變更原訴並追加起訴如下：
　⒈伊當初參與合夥，係遭被告甲○○、戊○○、丁○○等人共同施加
    詐術，致使伊先後交付合夥出資80,000元、50,000元，應依
    民法第184條、第185條之規定，依共同侵權行為負連帶賠償
    責任。蓋因被告甲○○、戊○○、丁○○當初並未出資，僅將伊出
    資挪用作為渠等與訴外人張聰勝間退股之用，且將合夥出資
    用作彌補被告戊○○先前獨資設立之「依能淨洗衣店」之虧損
    ，由帳目之間來龍去脈益見渠等係共同對原告施詐。遑論由
    帳目中未見被告戊○○、丁○○有何出資之事實，事後又何來轉
    讓股權。
　⒉倘若被告甲○○、戊○○、丁○○等人當初並非對原告施加詐術，
    則請求清算合夥關係。蓋因被告戊○○、丁○○均表明將其合夥
    股權讓與被告甲○○，今原告與被告甲○○間已難繼續經營共同
    事業，而顯有法定解散事由之存在，故自應依民法第694條
    第1項之規定，由被告甲○○偕同進行清算。
　⒊就被告丙○○、丁○○、戊○○各自對原告所為侵權行為部分：
　　被告丙○○侵害名譽之事實明確；被告丁○○刻意在群組內傳送
    高速公路車禍影片暗示伊注意安全，顯有恫嚇之意；又被告
    戊○○刻意殘害鸚鵡後送回，再加上被告丁○○所傳影片、店內
    群聚不明人士等事實，更讓伊心生畏懼。
  ⒋就被告甲○○、丙○○毀損行為部分：
　　原告於106年9月6日提供實木穿衣鏡1面、實木穿鞋櫃1個、
    實木牛皮椅4張、直立式蒸汽熨斗掛燙機1個、實木置物櫃1
    個、竹鳥籠1個、活動附輪子掛衣架1個、大型曬衣架1個、
    水晶玻璃置物盆1個、植物盆栽共10盆等生財器具供「依能
    淨洗衣」使用（原告於110年2月8日民事準備狀中改稱：直
    立式實木置物櫃1個、實木牛皮椅4張、實木置物鞋櫃1個、
    實木穿衣鏡鑄鐵1面、活動式掛衣架附輪子1個、直立式蒸汽
    熨斗掛燙機1個、多用途大型曬衣架1個、竹鳥籠及用品、SO
    GO水晶玻璃置物盆1個、植物盆栽10盆，價值總計37,245元
    ），且被告甲○○於107年6月12日曾透過LINE向伊傳遞訊息，
    除表明感激之意以外，亦向伊表明將結束營業、不再負保管
    之責，請伊搬離等語；但因同日晚間店內多名不明人士出沒
    ，至伊夫婦對人身安全心生顧慮，不敢前往取回上述物品，
    詎遭被告甲○○、丙○○悉數丟棄，致伊受有損害。
  ⒌基此，聲明：⑴就被告甲○○、戊○○、丁○○部分，先位聲明請求
    被告甲○○、戊○○、丁○○連帶給付原告130,000元，及自起訴
    狀繕本送達翌日起至清償日止，按週年利率百分之五計算之
    利息；備位聲明請求被告甲○○應偕同原告清算「依能淨洗衣
    」之合夥關係。⑵被告戊○○、丁○○、丙○○，各應給付原告100
    ,000元，及自起訴狀繕本送達翌日起至清償日止，按週年利
    率百分之五計算之利息。⑶被告甲○○、丙○○應連帶給付原告3
    0,000元，及自起訴狀繕本送達翌日起至清償日止，按週年
    利率百分之五計算之利息。⑷訴訟費用由被告負擔。
三、被告分別以下列情詞答辯：
  ㈠被告甲○○：
　⒈原告所提出之陳述與事實不符：
　　⑴原告聲稱無償提供店內使用之生財器具，實係其家中廢棄
    物，硬要在店內堆放；⑵原告又聲稱伊要求擴大經營而增資
    等語，亦非事實，實情為店內薪水發不出來、代工費無法支
    應，所以商議增資；⑶再者，原告天天在店內，對於店內經
    營情形知之甚稔，盈虧情形原告比其他合夥人更為清楚，且
    店內帳簿之置放所在、店內電腦使用完全公開，每月亦在群
    組內拍照上傳結帳情形，全無原告所稱不願提供帳冊之情形
    ，且107年4月19日至同年6月21日間，歷次合夥人開會均有
    將帳本拿出清算，與會之合夥人均可與聞，事後亦將會議結
    果在群組內公開，原告所述悖於事實；⑷107年6月11日亦為
    阻撓原告，伊當時依原告知要求提出後，原告立刻將東西搶
    去塞入其提袋內，經伊在場之胞妹請其勿將帳冊、存簿等物
    攜走，而可拍照後，原告始將東西交出。⑸原告所指大量添
    購生財器具部分，係伊胞妹購置，並將物品置放店內，向伊
    繳交租金，此可增加店內營收，故伊同意，有何不可。⑹原
    告所指結束營業時間亦有誤，係107年6月30日結束並結算，
    伊胞妹並未接手，只有到店關心伊而已；⑺原告所指107年6
    月12日之不明人士，應係原告與其配偶均認識之人，至於店
    外看熱鬧的，亦非伊可掌控。
  ⒉原告因107年4月19日早上，伊並未立刻幫原告縫製而翻臉走
    人後，直到同年6月21日最後一次開會，其中無數次溝通協
    調，原告只要結束營業、退股、退錢，而因店內營運尚在虧
    損，逕行結算只會賠錢。
  ⒊群組內已多次通知原告及各合夥人務必將私人物品取回，惟
    原告置之不理，形同放棄，伊無義務送回。況該等物品原本
    就是原告廢棄不用、堆放在店內之物，是以認為原告已放棄
    該等物品，因而將之丟棄，如因而產生誤會則感抱歉。
  ⒋伊對於電腦操作並不熟悉，焉得竄改電腦資料？至於原告及
    其配偶非法強行取得電腦資料，其所提出之證據是否可採，
    亦顯有疑問。
  ⒌原告之配偶為跨國藥廠高階主管，參與醫師、藥師之聚餐為
    何會心神不寧？實難令人索解。
  ⒍被告戊○○出讓其合夥人股分，不願再為負責人，由被告丙○○
    承接而召開合夥人會議，並無不當。
  ⒎並聲明駁回原告之訴。　　　　
  ㈡被告戊○○：
　　「依能淨洗衣」固為伊與被告甲○○、戊○○、丁○○等人及原告
    共同出資之合夥（原合夥人即訴外人張聰勝退出後，方由原
    告加入），並非有限合夥法所定之有限合夥，且伊將其所有
    之合夥人股分轉讓其他合夥人，與民法規定無違，自無侵害
    原告權利之可言；再者，原告所指之鸚鵡，當初係贈與伊飼
    養，並非委託寄養，此由伊從未向原告收取費用即可明瞭，
    且該鸚鵡遭原告無理索討時，並無其所指之殘疾，原告就此
    之指訴並非事實；況原合夥既未解散，執行合夥事務之人變
    更負責人登記、更名，亦不影響其他合夥人權利；是原告對
    其究竟何有損害，均未能舉證，其請求顯無理由等語，並聲
    明：⑴原告之訴駁回；⑵訴訟費用由原告負擔。
  ㈢被告丁○○：
　　伊在群組內提及安全駕駛的觀念，為何變成恐嚇原告，實屬
    莫名。再者，原告與被告甲○○間因故鬧翻後，原本合夥經營
    洗衣之事業本已難以持續；就伊實際觀察店內情形，生意不
    佳，持續虧損，因而為免再捲入原告與被告甲○○間之糾紛，
    才與被告戊○○退出合夥，無償將股分讓渡被告甲○○，對原告
    而言，焉有侵權之可言等語，資為抗辯。並聲明駁回原告之
    訴。
  ㈣被告丙○○：
　　伊丟棄原告所稱之生財器具前，已通知原告，但原告始終不
    來取回，亦未有任何回應，因此只能先行投棄，至於伊簡訊
    內之文字，是因為原告屢次到店內騷擾伊母親，所以在情緒
    之下所為等語，資為抗辯，並聲明駁回原告之訴。
四、本院之判斷：
  ㈠就原告請求被告甲○○協同辦理清算「依能淨洗衣」之合夥財
    產部分：
　⒈按稱合夥者，謂二人以上互約出資以經營共同事業之契約，
    民法第667條第1項定有明文。是民法之合夥，係指二人以上
    互約出資以經營共同事業，分享其營業所生之利益及分擔所
    生損失之契約。而合夥之成立，雖不以訂立書據為必要，然
    各合夥人間應如何出資及所經營之共同事業為何，係合夥契
    約成立必要之點，自須對之有明確之約定，不能不論其出資
    條件如何，即率認合夥契約已成立。至於合夥之成立有無辦
    理合夥登記，固非所問，但仍應就當事人有無互約出資經營
    共同事業之客觀事實加以審認（最高法院105年台上字第168
    1號判決可參）。經查，原告提出合夥契約書之照片，其上
    抬頭為「合夥契約書」，並載有立合夥契約書人為原告、被
    告戊○○、丁○○、甲○○等4人（並於各人之署押下簽有日期9月
    6日），合夥所營事業為「衣服收送洗」、「衣服修改」等
    項，並有關於各合夥人出資額（均為80,000元）、推認被告
    甲○○為負責人主持業務及盈虧依出資比例分派等約定（見本
    院卷第31頁），與被告戊○○提出之影本相符（見本院卷第20
    7頁），原告及被告甲○○、戊○○、丁○○對渠等共同議定、簽
    署此合夥契約書乙情亦均無爭執，且均稱此為106年間之事
    ，是此情堪信為真，從而渠等間即曾有合夥之契約關係無誤
    。
　⒉原告雖於起訴時屢屢以有限合夥法之規定指摘被告甲○○等人
    ，然原告與被告甲○○、戊○○、丁○○等人議定之合夥契約並非
    有限合夥法所定之有限合夥，此由原告未能提出合夥契約之
    設立登記乙情即可明瞭（按有限合夥法第4條第1項第2款已
    明定「有限合夥」係以營利為目的、依該法組織登記之社團
    法人；「依能淨洗衣」既無有限合夥之設立登記，自非該法
    所稱之有限合夥），原告嗣於其「民事訴之變更暨準備狀」
    之後，亦不再對被告甲○○、戊○○、丁○○等人主張有限合夥法
    之規定，本院自毋庸再就原告對法令之誤會贅加指駁。
　⒊被告戊○○、丁○○分別於本院審理時提出個別於107年5月23日
    簽立之股權讓渡書各1紙，上書：「……願將座落於基隆市暖
    暖區暖暖街483&485號依能淨洗衣店個人全數股權轉讓予甲○○小姐直接接手經營……」等語（見本院卷第195頁、第271頁
    ），其上並分別有被告戊○○、甲○○，被告丁○○、甲○○之署押
    ，此部分事實經被告戊○○、丁○○分別主張後，被告甲○○亦未
    曾否認，且原告亦執以為其主張（見本院卷第347頁，即原
    告所提「民事訴之變更暨準備狀」第7頁第13行至第14行）
    ，是此部分亦無可疑，而可認定。從而該「依能淨洗衣」合
    夥契約之合夥人自已由原告及被告甲○○、戊○○、丁○○等4人
    ，減為僅原告及被告甲○○2人為合夥人。
　⒋原告雖主張被告戊○○、丁○○未經全體合夥人之同意即將其合
    夥股分轉讓而有侵害其權利之情形；然按合夥人非經他合夥
    人全體之同意，不得將自己之股分轉讓於第三人。但轉讓於
    他合夥人者，不在此限，民法第683條定有明文；被告戊○○
    、丁○○既非將其股分轉讓第三人，而係同為合夥人之被告甲○○，依前開但書之規定，自毋庸獲得全體合夥人之同意，從
    而被告戊○○、丁○○之所為，既屬法律所容許之情形，即難認
    其2人依法所為之股分轉讓有何侵害原告權利之處。是原告
    就此部分之主張，顯然對法律之規定有所誤解，又未能舉證
    其有何因被告戊○○、丁○○之股分轉讓同為合夥人之被告甲○○
    即遭受損害之處，其就此部分之主張自不足採信，附此一併
    敘明。
　⒌按合夥因合夥之目的事業不能完成者而解散，合夥解散後，
    應進行清算程序，合夥財產於清償合夥債務及返還各合夥人
    之出資後，尚有賸餘者，按各合夥人應受分配之利益分配之
    ，此觀民法第692條第3款、第697條、第699條之規定自明。
    又為免合夥人在不確定期間內長期受合夥之約束，依同法第
    686條第1項之規定，合夥如未定有存續期間，或經訂明以合
    夥人中一人之終身，為其存續期間者，各合夥人得不附任何
    理由，隨時聲明退夥，但應於2個月前通知他合夥人。另合
    夥乃2人以上互約出資之合夥人共同經營事業之契約，合夥
    於存續期間至少須有合夥人2人，始足以維持合夥之存在。
    是以，合夥存續期間若因合夥人退夥致僅剩合夥人1人時，
    因已不符合夥之成立要件，且其共同經營事業之目的亦無從
    繼續，自應認合夥之目的事業不能完成而有同法第692條第3
    款所列歸於解散之事由（最高法院103年度台上字第474號判
    決可參）。經查，上開合夥契約並無任何關於存續期間之約
    定，依前開說明，各合夥人自得不附理由隨時聲明退夥（但
    仍應依民法第686條第1項但書之規定，於2個月前通知他合
    夥人，乃屬當然）；而徵諸前述，「依能淨洗衣」此一合夥
    契約既已僅餘原告與被告甲○○為合夥人，原告自得隨時聲明
    退夥。原告既於其109年10月15日「民事訴之變更暨準備狀
    」中聲明退夥之意（見本院卷第347頁；被告甲○○陳稱於109
    年10月20日收受該狀，見本院卷第450頁），則足以認定「
    依能淨洗衣」合夥事業之合夥人僅餘被告甲○○1人，已不符
    合夥之成立要件，應認系爭合夥事業之目的不能完成而有解
    散之事由，自不待言。
　⒍按合夥因合夥之目的事業不能完成者而解散，合夥解散後，
    應進行清算程序，合夥財產於清償合夥債務及返還各合夥人
    之出資後，尚有賸餘者，按各合夥人應受分配之利益分配之
    ，此觀民法第692條第3款、第697條、第699條之規定自明。
    經查，系爭「依能淨洗衣」合夥事業已視為解散，有如前述
    ，惟原告與被告甲○○兩造間之合夥關係於解散後，迄今尚未
    完成清算程序，亦未經兩造同意選任清算人。被告甲○○既為
    系爭「依能淨洗衣」合夥事業之合夥人，依前揭說明，原告
    自得請求被告甲○○協同原告辦理清算系爭合夥事業之合夥財
    產。　　
  ㈡就原告請求戊○○、丁○○、丙○○分別給付其侵權行為損害賠償
    及精神慰撫金各100,000元部分：
  ⒈按當事人主張有利於己之事實，就其事實有舉證之責任。但
    法律別有規定，或依其情形顯失公平者，不在此限，民事訴
    訟法第277條定有明文。次按侵權行為損害賠償請求權，以
    有損害之發生，及行為人故意或過失不法侵害他人權利，2
    者間有相當因果關係為成立要件；民事訴訟如係由原告主張
    權利者，應先由原告負舉證之責，若原告先不能舉證，以證
    實自己主張之事實為真實，則被告就其抗辯事實即令不能舉
    證，或其所舉證據尚有疵累，亦應駁回原告之請求（最高法
    院17年上字第917號判例參照）。再按原告對於自己主張之
    事實已盡證明之責後，被告對其主張，如抗辯其不實並提出
    反對之主張者，則被告對其反對之主張，亦應負證明之責，
    此為舉證責任分擔之原則（最高法院18年上字第2855號判例
    參照），又各當事人就其所主張有利於己之事實，均應負舉
    證之責，故一方已有適當之證明者，相對人欲否認其主張，
    即不得不更舉反證（最高法院19年上字第2345號判例參照）
    。另按文書之證據力，有形式上證據力與實質上證據力之分
    。前者係指真正之文書即文書係由名義人作成而言；後者則
    為文書所記載之內容，有證明應證事實之價值，足供法院作
    為判斷而言。必有形式上證據力之文書，始有證據價值可言
    。文書之實質上證據力，固由法院根據經驗法則，依自由心
    證判斷之。但形式上之證據力，其為私文書者，則應依民事
    訴訟法第357條規定決定之，即私文書之真正，如他造當事
    人有爭執者，應由舉證人證其真正（最高法院91年度台上字
    第1645號判決意旨意旨參照）。
  ⒉原告認被告戊○○、丁○○應負損害賠償責任之侵權行為事實中
    ，其一為被告戊○○、丁○○未經全體合夥人之同意即轉讓股分
    ，惟被告戊○○、丁○○就此部分所為，既合乎民法第683條但
    書之規定，已有如前述，原告又未能舉證證明被告戊○○、丁○○此等合法之行為，究竟如何造成其權利受損、受損之情形
    如何等節，即難認原告就被告戊○○、丁○○轉讓將渠等各自於
    「依能淨洗衣」合夥之股分予被告甲○○此一事實請求損害賠
    償有何依據。
  ⒊原告固又主張被告戊○○無端將合夥財產轉移給被告丙○○及「
    五心級」洗衣店，惟查：
　⑴被告戊○○既已將其於「依能淨洗衣」之股分轉讓予被告甲○○
    ，有如前述，則被告戊○○究竟如何又能將合夥財產轉移給被
    告丙○○及「五心級」洗衣店？
　⑵原告僅提出「依能淨洗衣」之登記資料中負責人於109年5月2
    4日變更為被告丙○○為其佐證（見本院卷第125頁），然原告
    既明知先前「依能淨洗衣」之登記資料並未反映資本總額及
    合夥關係之事實（原告明知「依能淨洗衣」為合夥而非獨資
    ，且資本額依原始出資額計算已達320,000元，迥非登記資
    料上之50,000元，此由原告提出基隆市政府106年5月23日基
    府產商字第1060001007號函暨附件商業登記抄本【見本院卷
    第209頁至第213頁】，足見原告對此節早已明瞭），則原告
    何以能由登記資料之變更乙節，即推論事實上發生財產轉移
    之情形，亦未見原告有何適切之說明。
　⑶況依原告提出之負責人變更公文照片（財政部北區國稅局107
    年5月30日北區國稅七堵銷字第1073350851號函，見本院卷
    第53頁），其上亦記載係回復107年5月28日變更登記申請書
    ，該日期係在被告戊○○107年5月23日將股分轉讓被告甲○○之
    後，則在被告戊○○已退出後，此變更登記之申請與被告戊○○
    究竟又有何關係，亦全然未見原告有何說明。
　⑷從而，原告率然推論：被告戊○○無端將合夥財產轉讓被告丙○○及「五心級」洗衣店等語，純屬其臆測之詞，顯然未盡其
    舉證之責，其主張自非可採。
　⒋原告雖又主張被告戊○○加害原告寄養在彼處之鸚鵡而造成傷
    殘乙節，然查：
　⑴原告雖主張曾將鸚鵡交被告戊○○「寄養」而於107年6月25日
    向被告戊○○要回，惟被告戊○○否認接受原告之寄養，並辯稱
    ：原告於2年前之當時係贈送伊飼養，若係寄養，何以伊從
    未向原告收取費用，之後是原告無理將之要回才交還等語。
    就原告與被告戊○○之陳述，可判別如下：
　①原告曾將鸚鵡1隻交予被告戊○○飼養，嗣被告戊○○於107年6月
    25日將該鸚鵡再交付原告乙情，乃原告與被告戊○○均不爭執
    之事實，自可認定。
　②由原告提出證明鸚鵡受傷之照片（見本院卷第127頁），可見
    原告同時飼養鸚鵡多隻，則何以需特地將其中1隻交被告戊○○寄養？原告既已飼養鸚鵡多隻，縱將其中1隻寄養，亦對其
    飼養之工作及為飼養所做之準備，如購置飼料、準備飲水等
    ，實無多大勞費上之差異，是其所稱之「寄養」實難認合乎
    常情；況又未見原告說明有何交給被告戊○○寄養之必要性（
    姑且舉例，如：被告戊○○具有飼養之專業，故委託其代為照
    料其中1、2隻以與其自行飼養者進行比較），毋寧被告戊○○
    所稱當初係原告贈與乙情較合乎常理。
　③如若原告所指受到傷殘之鸚鵡確係原告交被告戊○○寄養，則
    雙方如何約定關於費用之支付，對於飼料之用料有何約定等
    情，亦未見原告具體指明，而如若僅係將鸚鵡交被告戊○○寄
    養，對於該鸚鵡所需之費用、所需之飼料，或其他應注意之
    事項，豈有未予約定之可能，然從原告未能提出相關約定此
    一訴訟上之事實，益見原告所稱之寄養並非事實，反而被告
    戊○○所稱：該鸚鵡嗣後遭原告無理要回等語，較合乎情理。
    　　
　⑵原告雖又主張鸚鵡係遭被告戊○○惡意造成終生傷殘，並提出
    照片為據（見本院卷第127頁），然原告所提出之照片固可
    見鸚鵡腳爪處似有違常，但究竟是否為刻意造成之傷殘，抑
    或正常現象，則未能由原告所提出之照片判斷；再者，即便
    該鸚鵡確有傷殘之情形，究竟係被告戊○○所為，抑或該鸚鵡
    自行招致，又或者係遭他人或其他禽、獸之傷害所致，原告
    除空言指摘外，亦未能提出係被告戊○○所為之證明。
　⑶如被告戊○○果係代原告飼養，則其交還之際，若有何異狀，
    原告何以未立即向被告戊○○反應？再者，現今具有照相功能
    之行動電話普及，且亦為一般人習於隨身攜帶之物，如該鸚
    鵡確有如原告所提出之照片所示腳爪上明顯之異狀，於交接
    過程中原告自可立即拍照作為被告戊○○未能交付完好鸚鵡之
    證明，何以原告竟不能提出交接時之照片？凡此，均足啟人
    疑竇，令人對原告之主張存疑。
　⑷是原告主張被告戊○○故意傷殘其所有之鸚鵡，並因而造成其
    精神上之痛苦等節，均難認有事實上之依據，其就此主張侵
    權行為損害賠償及精神上之慰撫金即難認有理由。　　
　⒌至原告另主張被告丁○○透過網路即時通訊軟體「LINE」傳遞
    有關高速公路交通危險之訊息造成其精神壓力、身心恐懼乙
    情部分：
　⑴原告主張被告丁○○於107年6月19日晚間9時22分許，以網路即
    時通訊軟體「LINE」傳發影音檔及說明訊息「所以高速公路
    危險因素太多了，開車要小心一點」，並提出行動電話畫面
    截圖為憑（見本院卷第129頁），被告丁○○對此亦未否認，
    是此部分事實即可信為真。
　⑵被告丁○○固有轉傳該訊息，然原告並未主張訊息當中有何直
    接對其恐嚇之意思，此節觀諸原告於起訴狀中係陳稱：「被
    告丁○○故意讓平日以開車代步告訴人不敢開車出門，擔心人
    身安全。飽受精神痛苦壓力」等語（見本院卷第23頁），於
    110年2月8日提出之「民事準備狀」中則稱：「丁○○於雙方
    爭執，甚至是原告已然質疑渠等共同詐騙之際，退夥後故意
    於107年6月19日晚上9時21分於僅有告訴人乙○○、王致中與
    被告丁○○之群組傳送高速公路行車影像，並再於9時22分恐
    嚇告訴人乙○○與其配偶王致中開車要小心一點，告訴人乙○○
    與其配偶王致中平常均以汽車代步，其他4人平日多以機車
    代步，被告丁○○係暗示原告注意行車安全，其恫嚇之意甚為
    明顯。且依照一般社會通念，在有合夥糾紛之情形，被告丁○○於群組傳送帶有恫嚇之訊息，會讓告訴人乙○○與其配偶王
    致中感到害怕」等語（見本院卷第457頁），即可明瞭。換
    言之，被告丁○○並未直接以言詞恐嚇原告或其配偶，原告所
    提之所謂證據，無非係其單方面將被告丁○○傳送之提醒交通
    安全訊息過度予以惡意解讀之結果，且原告所稱之「依照一
    般社會通念」等語，顯然亦係本諸其想像之產物，其所為之
    推論遠離常識，自無足取。
　⑶再者，被告丁○○所轉發之該訊息係說明高速公路之危險因素
    ，提醒閱聽者注意；換言之，收受該訊息之人，應可從訊息
    內容知悉如何提升對危安因素之注意，以防免事故之發生。
    照理說，藉由知悉開車上路應注意之處之相關資訊，當可使
    人因而對各該危安因素給予適切之注意，從而減少危險事故
    之發生。何以如原告所言，此等資訊之分享竟足以聯想為被
    告丁○○對其之威脅，而使其對於駕車出門心生畏懼？原告主
    張因被告丁○○轉傳該訊息導致其精神痛苦與壓力等情，無非
    係源於其一己之妄想所致，難認被告丁○○有加害原告之故意
    或過失，其所為自非對原告之侵權行為。從而原告自不能因
    其主觀上之妄想，即創造出被告丁○○應對其擔負之侵權行為
    損害賠償責任或精神慰撫金之給付責任，其就此部分之主張
    顯然無稽，而無理由。
　⒍原告主張因被告丙○○傳不當文字訊息給其配偶，侮辱原告並
    造成其非財產上損害部分：
　⑴按因故意或過失，不法侵害他人之權利者，負損害賠償責任
    ，民法第184條第1項前段定有明文。不法侵害他人之名譽者
    ，被害人雖非財產上之損害，亦得請求賠償相當之金額，民
    法第184條第1項前段、第195條第1項亦定有明文。又名譽為
    人格之社會評價，名譽有無受侵害，應以社會上對個人評價
    是否貶損作為判斷之依據，苟其行為足以使他人在社會上之
    評價受到貶損，不論其為故意或過失，均可構成侵權行為，
    其行為不以廣佈於社會為必要，僅使第三人知悉其事，亦足
    當之（最高法院90年台上字第646號判例、106年度台上字第
    1907號判決意旨參照）。而涉及侵害他人名譽之言論，可分
    為事實陳述與意見表達。事實陳述有真偽問題，具有可證明
    性；意見表達則係行為人表示自己之主觀見解或立場，並無
    所謂真實與否，然其言論如已逾越善意發表言論之範疇，而
    淪為以情緒性之人身攻擊或其他刻意詆毀個人名譽方式為之
    ，足以使他人感到難堪與屈辱，在社會上之評價受貶損，依
    前說明，自已構成侵權行為。至慰藉金之賠償須以人格權遭
    遇侵害，使精神上受有痛苦為必要，法院於核定其數額時，
    除應斟酌雙方身分資力與加害程度及其他各種情形外，尚須
    考量被害人所遭受之痛苦情況（最高法院51年台上字第223
    號判決先例、104年度台上字第2004號判決意旨參照）。
　⑵原告主張被告丙○○於107年6月16日、19日先後傳簡訊給原告
    之配偶王致中，簡訊提及王太太、小三、蛇蠍心腸等文字，
    嚴重污辱損害原告名譽等情，並提出行動電話畫面截圖為憑
    （見本院卷第137頁），被告丙○○對此並不否認，僅辯稱：
    簡訊內文係因原告長時間至店裡騷擾伊母親，所以在情緒之
    下所為等語（見本院卷第328頁），是此部分之事實即無可
    疑，而可認定。
　⑶依原告提出之截圖畫面，被告丙○○先後向原告之配偶王致中
    所傳之簡訊內容分別為：「關於王太太屢次到店內騷擾客人
    防（應為「妨」之誤寫）礙營業辱罵我母親之事，我已經正
    式委請律師提起訴訟。感謝王太太對店內監視器的了解，每
    一個畫面都拍得很清楚，還有警察當證人。我阿姨也跟貴公
    司主管請教過，為何貴公司有員工自稱高級主管外遇娶小三
    ，小三在外行為蠻橫猖狂欺凌可憐單親母親？您可以不理會
    此訊息，但我不知道您有沒有辦法不理會法院跟您的長官找
    您。」「身為男人，我為您感到可悲。您是不是守法我不知
    情，但王太太的行為真是害慘的您。您可以好好問問她以上
    是否屬實，或考慮再娶個小三。男人不要太寵老婆，尤其是
    這種蛇蠍心腸、在您面前一套、在您背後搞鬼的小三。我阿
    姨說臺灣是講法律的國家，王太太罵她是江冠宏的前妻出來
    招搖撞騙，您知道這件事情嗎？管管王太太的嘴巴，阿姨在
    律師事務所工作，不論是江冠宏還是江冠宏的前妻，王太太
    都惹不起的。」「股東丙○○」（以上為107年6月16日下午6
    時6分許所傳）「於理，6/21股東會，所有帳目歡迎檢驗查
    核，如果王太太看不懂，之後法官會請專人審議。於法，王
    太太屢次到店裏辱罵我母親、趕走客人擾亂店內營業之事，
    證據確鑿，也將一併處理。於情，我希望王太太6/21跟我母
    親當面道歉並且由我跟您將店內事情做個了結。聽王太太親
    口說她跟我外公熟識，理應聽說我阿姨的老闆大律師是蔡英
    文的同學，阿姨的手作負責人是江冠宏的兒子，我勝券在握
    。打官司曠日廢時，我可以辭去工作為我母親的名譽而戰，
    請問王先生您又是為了甚麼要賠上您的工作、時間與金錢？
    提民事訴訟的人要先付錢給法院，您知道嗎？」、「訴訟費
    用，由民訴第3章第2節『訴訟費用之計算及徵收』，包括：裁
    判費、訴訟文書庶務費、日費旅費、登報費、鑑定費，及其
    他進行訴訟必要費用、法院依法律規定選任律師為代理人等
    等。除此之外，由於上訴第三審採律師強制代理，民訴第46
    6-3條規定：『第三審律師之酬金，為訴訟費用之一部，並應
    限定其最高額。』換言之，第三審所委任的律師酬金，也算
    是訴訟費用的一部分。」、「民事訴訟法第78條規定：『訴
    訟費用，由敗訴之當事人負擔。』我的律師很貴，不知道您
    負擔的起嗎？」（以上為同年月19日下午3時6分許所傳），
    從而原告所指被告丙○○於107年6月19日所傳送予原告之配偶
    的簡訊文字中，並無任何不當之用詞（亦無原告所指之「小
    三」、「蛇蠍心腸」等用詞；至原告所指「王太太」一詞，
    被告丙○○於該日所傳之簡訊內文中雖亦有之，但因原告自承
    其配偶之姓名為王致中，故依社會通念，稱原告為「王太太
    」並無可議之處，毋寧係合乎情理之稱謂，故對於原告將「
    王太太」一語列為污辱、損害原告之文字而為主張乙節，自
    毫無可採），是原告自不得執被告於107年6月19日所傳之簡
    訊內容，認為有遭受不當侮辱而請求被告丙○○負損害賠償及
    精神慰撫金之責。
　⑷至被告丙○○於107年6月16日所傳簡訊內容既有「男人不要太
    寵老婆，尤其是這種蛇蠍心腸、在您面前一套、在您背後搞
    鬼的小三」等文字，可以直接判斷其所指之對象為原告（被
    告丙○○所傳簡訊之對象為原告之配偶王致中，從而文字中之
    男人不要太寵老婆，自是被告丙○○向訴外人王致中表示不要
    太寵原告之意思，從而自可判斷其後所指涉之對象均為原告
    ），自屬對原告具有攻擊性之文字（「小三」依現在通俗之
    用法，係指有配偶者之外遇對象，尤指丈夫外遇之第三者；
    而「蛇蠍心腸」依教育部重編國語辭典修訂本之解釋係比喻
    人心地陰險、惡毒。二者均非對人為正面陳述之用語）。
　⑸又按言論可分為「事實陳述」及「意見表達」，前者有真實
    與否之問題，具可證明性，行為人應先為合理查證。後者乃
    行為人表示自己之見解或立場，屬主觀價值判斷之範疇，無
    真實與否可言，行為人對於可受公評之事，如係善意發表適
    當評論，固不具違法性，然行為人倘對於未能確定之事實，
    使用偏激不堪之言詞而為意見表達，足以貶損他人在社會上
    之評價，仍屬侵害他人之名譽權，應負侵權行為之損害賠償
    責任（最高法院99年度台上字第175號、99年度台上字第792
    號判決意旨參照）。再者，被告丙○○傳簡訊之對象並非原告
    本人，而係原告之配偶；如若被告丙○○係將上開文字以傳簡
    訊之方式傳給原告，因依一般社會常情，個人手機為個人使
    用，傳簡訊予手機使用人之目的，通常係由該個人收受，為
    一般常態，是收受簡訊之相對人收受簡訊後，縱該簡訊內容
    涉及辱罵，因非公開資訊，確實不足以減損或貶抑收受簡訊
    相對人在社會上之人格、聲譽地位，即無造成所謂名譽權之
    侵害。但被告丙○○既以簡訊方式將上揭文字傳送予原告之配
    偶即訴外人王致中，依前開說明（最高法院90年台上字第64
    6號判例意旨），即已使第三人知悉，自構成侵權行為，而
    應負損害賠償責任。
　⑹由被告丙○○之前揭辯解，益徵其係刻意以簡訊方式將上揭文
    字傳送給訴外人王致中，且其對其所用文字內容對原告涉及
    攻擊乙情亦屬明知，是其辯解無解於損害賠償責任之成立。
　⑺但因被告丙○○傳簡訊之對象僅為原告之配偶1人，且原告之配
    偶顯然未因被告丙○○所傳之上開107年6月16日之簡訊，而對
    原告有何負面之觀感、評價，此由當日以後，原告之配偶仍
    繼續維護原告之具體事實即可明瞭（可參原告提出之107年6
    月22日錄音譯文，見本院卷第461頁至第467頁）；換言之，
    被告丙○○固有侵害原告之名譽權，但實際上因其侵害之手段
    係以不當之言詞告知原告之配偶王致中，而原告之配偶雖得
    與聞該等不當言詞，惟訴外人王致中並未因而改變其對原告
    之觀感、評價，故其侵害之結果即難認重大。是被告丙○○固
    應負損害賠償之責，但其情節尚屬輕微，爰斟酌被告丙○○所
    為侵害名譽之情節，及原告之身分、地位、經濟資力等一切
    情狀，認原告請求給付精神慰撫金以5,000元為適當，原告
    逾此部分之請求即不應准許。　　
　⒎就於107年6月12日通知開會當晚聚集不明人士在「依能淨洗
    衣」店內故意讓原告恐懼部分：
　⑴原告主張其與配偶於107年6月12日欲依約定前往「依能淨洗
    衣」店內參與股東間之會議，但因發現店內出現多名不明人
    士，致其與配偶心生畏懼等情，並提出監視器畫面截圖為憑
    （見本院卷第57頁；共截圖4張，由左上角依順時針分別編
    號為A、B、C、D圖），從而請求精神慰撫金。
　⑵由前開監視器畫面截圖可見：①A、D圖為同一監視器、同一角
    度，係由店外騎樓處往店門拍攝；B、C圖為同一監視器、同
    一角度，係由店外騎樓處往店外之馬路側拍攝。②A圖中有2
    人站在店門外（其下監視器顯示之時間為107年6月12日晚間
    8時10分28秒）、B圖中有2人站在店門外抽菸（1人站在道路
    處，1人站在騎樓處；監視器顯示之時間數字過小，無法判
    別）、C圖中有1人站在店門外抽菸（由穿著可以判斷該人即
    B圖中靠右側之人，監視器顯示之時間數字過小，無法判別
    所顯示之時間）及1人站在道路處抽菸（由穿著及姿勢可判
    斷應為B圖中靠左側之人）、D圖中有1人在店內朝向櫃台方
    向（其下監視器顯示之時間為107年6月12日晚間8時1分40秒
    ）。
　⑶審諸「依能淨洗衣」為洗衣店，營業項目為「衣服收送洗」
    、「衣服修改」，有上揭合夥契約書附卷可查，則其營業處
    所自可供一般客戶出入，殆無可疑；其店門口之騎樓處及外
    側道路亦屬一般公眾均可自由通行之處所。由此，檢視上開
    諸截圖可見：①D圖顯示情形與正常客戶前往進行交易之情形
    無違，畫面中又無其他人，此截圖實難認為有何乖違常情之
    處，自不能謂係原告所稱「聚集不明人士」之情形，更不能
    認為有何「致其心生畏懼」之可能。②B圖、C圖均為相同之2
    人分別在公眾得自由出入之騎樓處、道路處抽菸，雖由截圖
    可見靠右側之人有左右顧盼之情形，但其行為亦無特異之處
    ，則該2人究竟與該店有無關係，或與本件各該被告間有何
    關聯性，凡此各節均未見原告說明。③A圖雖有1男、1女之2
    人，但亦未見原告說明渠2人之關聯性，且因原告僅提出截
    圖1張，則該2人是否僅係偶然路過，亦未可知。④觀諸原告
    所指，不過係臆測之詞，縱有該等截圖，亦未見現場有何異
    常，如何能由該等截圖即推論係被告丙○○聚集不明人士、將
    對原告及其配偶造成威脅，則未見原告能自圓其說。⑤原告
    當時既可透過網路觀察設置在洗衣店之監視器，並製成截圖
    供作證據向本院提出，則可見其所截圖之畫面應係原告自認
    為有利於其推論之證明；惟由截圖中未見其中之所謂「不明
    人士」與被告丙○○有何接觸，則原告何以能認為其所指之「
    不明人士」與被告丙○○間確有瓜葛？⑥更遑論原告及被告甲○○等人合夥經營之洗衣店係提供公眾洗衣與修改衣服服務之
    營利處所，本即供不特定多數人進出，原告既非主持業務之
    合夥人（依合夥契約書第5條、第6條，主持業務之合夥人為
    被告甲○○），則店內必有相當數量之客戶對原告而言屬陌生
    人士；益見原告徒由店內、店外有對其而言之不明人士乙情
    ，即逕行推論係被告丙○○找不明人士到場，且將對原告及其
    配偶造成不利等節，其推論自嫌草率，殊無足採。
　⑷原告對被告丙○○聚集不明人士乙情，既無從證明，其就此部
    分所對被告丙○○請求之精神慰撫金，自亦難認有理由。
　㈢就原告請求被告甲○○、丙○○連帶給付30,000元部分：
　⒈原告主張其無償提供「依能淨洗衣」合夥事業使用之生財器
    具有：直立式實木置物櫃1個、實木牛皮椅4張、實木置物鞋
    櫃1個、實木穿衣鏡鑄鐵1面、活動式掛衣架附輪子1個、直
    立式蒸汽熨斗掛燙機1個、多用途大型曬衣架1個、竹鳥籠及
    用品、SOGO水晶玻璃置物盆1個、植物盆栽10盆，價值總計3
    7,245元，嗣經被告甲○○、丙○○任意丟棄，因而主張渠2人連
    帶負侵權行為之損害賠償責任，業經提出被告甲○○利用網路
    即時通訊軟體「LINE」傳送之訊息截圖（被告甲○○於107年6
    月12日上午10時34分傳送「感謝乙○○股東，於入股時提供多
    項物品供店內使用，再次感謝，因要結束營業，也請盡速搬
    離，不再負保管責任。」等語，見本院卷第133頁）、被告
    丙○○傳送之訊息截圖（被告丙○○於107年6月16日下午6時8分
    傳送「感謝所有股東的配合，店內所有私人物品已清理完畢
    。」、「股東丙○○」等語，見本院卷第135頁），及購置上
    開物品之單據、佐證資料（見本院卷第479頁至第489頁），
    而被告丙○○、甲○○對上揭各節（包含品項、原購置之價格等
    ）均未見否認，被告丙○○就事實部分亦稱：伊丟棄前有先告
    知原告，但原告不來處理亦未告知，所以就先丟棄等語（見
    本院卷第328頁），就法律部分亦僅主張折舊（見本院卷第5
    13頁）。從而可見原告確有提供上開器具置放於「依能淨洗
    衣」店內，且該等物事亦均遭被告丙○○丟棄。
　⒉承前，由被告甲○○、丙○○先後傳給原告之訊息可知，將上開
    物件丟棄應係被告甲○○與丙○○共同合意之行為，是如構成侵
    權行為，被告甲○○與丙○○自應共同負責。
　⒊再者，依原告與被告甲○○、戊○○、丁○○等人原先簽訂之合夥
    契約書，各合夥人僅有出資80,000元之義務，縱令加入後續
    增資，亦僅需再為出資50,000元，並無其他現金或實物之出
    資，從而上開物件既係由原告提供並置放店中供店內使用，
    惟尚非合夥財產之一部分，仍為原告所有之物。
　⒋按不法毀損他人之物者，被害人得請求賠償其物因毀損所減
    少之價額，民法第196條定有明文，且依該規定請求賠償物
    被毀損所減少之價額，得以修復費用為估定標準，但以必要
    者為限，如修理材料以新品換舊品，應予折舊（最高法院77
    年度第9次民事庭會議決議㈠決議要旨參照）。次按損害賠償
    之目的，在於填補被害人所受之損害，加害人所應賠償或回
    復者，並非原來之狀態，而係應有狀態，故應將物之折舊等
    因素考慮在內（最高法院105年度台上字第2131號判決可資
    參照）。另按當事人已證明受有損害而不能證明其數額或證
    明顯有重大困難者，法院應審酌一切情況，依所得心證定其
    數額，民事訴訟法第222條第2項定有明文；其立法理由在於
    ：「損害賠償之訴，原告已證明受有損害，有客觀上不能證
    明其數額或證明顯有重大困難之情事時，如仍強令原告舉證
    證明損害數額，非惟過苛，亦不符訴訟經濟之原則，爰增訂
    第2項，規定此種情形，法院應審酌一切情況，依所得心證
    定其數額，以求公平」。經查：
　⑴由原告所提出之前揭單據、購買資料整理其購入之價額如下
    ：①蒸汽熨斗掛燙機2,990元，購買時間記為105年10月27日
    ；②多用途曬衣架1,460元（原告雖以1,980元計算，但本院
    卷第481頁之購買證明上所記載之金額為1,460元，自應依該
    金額為準），購買時間記為105年10月24日；③SOGO水晶玻璃
    糖果盤1,011元（原告雖主張為1,075元，但細查原告所提出
    本院卷483頁所附之網頁資料係註記1,011元起，自難認原告
    主張之1,075元為是），無購買日期；④直立式置物櫃3,500
    元，僅記載購買年份為106年，未記日期；⑤實木牛皮椅4把
    共12,000元，僅記載購買年份為106年，未記日期；⑥實木置
    物鞋櫃2,500元，僅記載購買年份為106年，未記日期；⑦實
    木穿衣鏡鑄鐵8,000元，僅記載購買年份為106年，未記日期
    ；⑧活動式掛衣架附輪子1,200元，僅記載購買年份為106年
    ，未記日期；⑨鳥籠1,000元，無購買日期；⑩苗木花材10項
    共計3,000元，僅記載購買年份為106年，未記日期。
　⑵前揭第⑩之苗木花材10項部分，依一般社會通念，不因時間而
    產生價值之貶損，自仍應以原價值論列。
　⑶原告提出之其餘物品，依行政院公布之固定資產耐用年數表
    ，應列入第3類機械及設備、第20項其他機械及設備號碼320
    03「工具、器具（含生財器具）、自動販賣機、自動櫃員付
    款機、複印設備、拷貝錄影帶之錄影機設備、洗衣設備、索
    道設備」，耐用年限為5年。再參酌營利事業所得稅查核準
    則第95條第6項規定「固定資產提列折舊採用平均法或定率
    遞減法者，以1年為計算單位，其使用期間未滿1年者，按實
    際使用之月數相當於全年之比例計算之，不滿1月者，以1 
    月計」而為計算。則依定率遞減法每年折舊369‰，其最後1
    年之折舊額，加歷年折舊累積額，總和不得超過該資產成本
    原額之⁹／₁₀。
　⑷惟因上揭物件均已滅失，無從考察其確切生產時點及各該物
    件業已使用之年數，僅能以原告提出之單據、資料為判斷之
    基礎，再斟酌本件被告丙○○實際將上揭物件投棄之時間為10
    7年6月12日至16日間某時（由被告甲○○、丙○○前引之訊息時
    間推斷），則可知：①、②（合計為4,450元，計算式：2,990
    元+1,460元=4,450元）應以使用期間1年8月計；④、⑤、⑥、⑦
    、⑧（合計為27,200元，計算式：3,500元+12,000元+2,500
    元+8,000元+1,200元=27,200元）類推適用民法第124條第2
    項前段規定之法理（最高法院70年度台上字第635號判決意
    旨參照），推定為106年7月1日購置，則至投棄時之使用期
    間為1年；③、⑨（合計為2,011元，計算式：1,011元+1,000
    元=2,011元）均無從認定購置或生產時間，本院爰依民事訴
    訟法第222條第2項之規定，認為已達前揭耐用年限之半數即
    2年6月。
　⑸是計算折舊後，①、②部分之折舊後餘額為2,117元（計算式：
    第1年折舊值為4,450元369‰=1,642元【小數點以下四捨五
    入，以下皆同，不另贅述】，第1年折舊後價值為4,450元-1
    ,642元=2,808元；第2年折舊值為2,808元369‰⁸／₁₂=691元
    ，則1年8月折舊後餘額為2,808元-691元=2,117元）；④、⑤
    、⑥、⑦、⑧部分折舊後之餘額為17,163元（計算式：第1年折
    舊值為27,200元369‰=10,037元，第1年折舊後價值為27,20
    0元-10,037元=17,163元）；③、⑨部分之折舊後餘額為653元
    （計算式：第1年折舊值為2,011元369‰=742元，第1年折舊
    後價值為2,011元-742元=1,269元；第2年折舊值為1,269元
    369‰=468元，第2年折舊後價值為1,269元-468元=801元；第
    3年折舊值為801元369‰⁶／₁₂=148元，則2年6月折舊後餘額
    為801元-148元=653元）。從而應計算折舊部分之餘額總計
    為19,933元（計算式：2,117元+17,163元+653元=19,933元
    ）。再與無須計算折舊之苗木花材3,000元部分加總，原告
    所主張遭被告丙○○丟棄物件之所餘價值合計應為22,933元（
    計算式：19,933元+3,000元=22,933元）。
　⑹是原告就其所有物品遭丟棄之侵權行為所致損害，而得請求
    之損害賠償金額共計為22,933元；準此，原告所得請求之賠
    償即以此金額為限。是原告基於侵權行為之法律關係，請求
    被告丙○○、甲○○連帶給付22,933元為有理由；逾此部分金額
    之請求，即屬於法無據，而無理由，應予駁回。　
　㈣按給付無確定期限者，債務人於債權人得請求給付時，經其
    催告而未為給付，自受催告時起，負遲延責任。其經債權人
    起訴而送達訴狀，或依督促程序送達支付命令，或為其他相
    類之行為者，與催告有同一之效力。遲延之債務，以支付金
    錢為標的者，債權人得請求依法定利率計算之遲延利息。應
    付利息之債務，其利率未經約定，亦無法律可據者，週年利
    率為5%，民法第229條第2項、第233條第1項前段、第203條
    分別定有明文。本件前揭准許原告請求被告丙○○、被告甲○○
    給予部分均係侵權行為損害賠償之債，以支付金錢為標的，
    無確定期限，亦未約定利率，則原告請求自起訴狀繕本送達
    翌日即被告丙○○自109年5月28日起（見本院卷第231頁送達
    證書），被告甲○○自109年10月21日起（見本院卷第450頁，
    其應給付部分係原告於109年10月15日所為訴之追加，故應
    以其收受民事訴之變更暨準備狀之日為送達日），均至清償
    日止，均按週年利率5%計算之利息，於法有據。
五、綜上所述，⑴原告主張系爭「依能淨洗衣」合夥事業業已解
    散，且原告與被告甲○○兩造間實際上就系爭「依能淨洗衣」
    合夥財產尚未進行清算，從而，原告請求被告甲○○應協同原
    告辦理清算，於法有據，應予准許。⑵原告請求被告戊○○、
    丁○○各依侵權行為損害賠償及精神慰撫金之規定分別給付10
    0,000元部分，原告所主張之事實難以認定為真，其請求自
    無理由，不應准許。⑶原告請求被告丙○○給付精神慰撫金於5
    ,000元（及起訴狀繕本送達翌日起算之利息）之範圍內為適
    當，逾此部分之請求則乏依據，不應准許。⑷原告依侵權行
    為之法律關係請求被告丙○○、甲○○連帶給付22,933元（及起
    訴狀繕本送達翌日起算之利息）為有理由，逾此部分即無理
    由，應予駁回。
六、本件事證已臻明確，兩造其餘陳述及主張，核與本件判決結
    論不生影響，爰不一一論述，附此敘明。
七、本判決原告如主文第2項、第3項所示勝訴部分，因所命被告
    給付之金額未逾50萬元，依民事訴訟法第389條第1項第5款
    之規定，自應依職權宣告假執行。
據上論結，本件原告之訴為一部有理由、一部無理由，依民事訴
訟法第436條第2項、第389條第1項第5款、第87條第1項、第79條
，判決如主文。
中　　華　　民　　國　　110 　年　　3 　　月　　24　　日
                  基隆簡易庭法　官　李謀榮　　　　　
以上正本係照原本作成
如對本判決上訴，須於判決送達後20日內向本院提出上訴狀。如
委任律師提起上訴者，應一併繳納上訴審裁判費。
中　　華　　民　　國　　110 　年　　3 　　月　　24　　日
                            書記官　鄭又綾